# 请教陈老师，转让控股子公司及过渡期损益的后续处理问题

提问人：wangzheng0916 时间：2020-10-10 09:33:03
陈老师，您好，有问题想请教您：
A公司持有B公司65%的股权，现A公司与C公司签订协议，将A公司持有B公司55%的股权转让给C公司。转让价格200 万元。A公司与C公司为上市公司，标的B公司为非上市公司，相关股权无直接获取的市场价格。A公司的产品为B公司的原材料。
转让基准日是 2020 年 3 月 31 日，评估基准日也是 2020 年 3 月 31 日，实际交割日为 2020 年 9 月 30 日。
问题 1 ：交割之后，A公司将剩余的10%股权认定为以公允价值计量且其变动计入当期损益的金融资产，在报表列示【交易性金融资产】，我认为由于市场上无法直接获取公允价值，因此剩余的10%股权是否能认定为以公允价值计量且其变动计入其他综合收益的金融资产，在报表列示【其他权益工具投资】？这是给了企业自由选择权吗？
问题 2 ：标的B公司 2020 年4-9月，过渡期的损益为亏损 500 万元。这部分亏损由转让方A公司来承担。A公司表示这部分损益不可能在交割时以现金来结算，或者以后用现金来结算。A公司想签订补充协议，以未来若干年为B公司供应原材料，并在市场价格的基础上，优惠5%-10%，以过渡期的亏损 500 万为限额，优惠用完为止。这个优惠需要在母公司的账面反映嘛？如果反映，我想不到在哪个科目中进行列示。
问题 3 ：交割完成后，如果A公司销售给B公司的交易存在优惠5%-10%，相关的交易会在A上市公司中关联交易中反映。那么相关的交易价格是否公允，是否需要在A公司年报附注中进行备注披露？还是直接列示，不再进行说明？

回答人：chenyiwei
1 、在确定权益性投资为非交易性的前提下，管理层可以自行确定是否行使选择权，将其指定为其他权益工具投资。该项指定一旦做出不得撤销，即后续不得重分类到交易性金融资产或者其他非流动金融资产。
2 、这个后续承诺的优惠需在A公司的个别报表和合并报表层面确认为一项负债（合同负债，列报为合同负债或者其他非流动负债），相应减少在丧失控制权时确认的处置损益（投资收益）；后续低价向B公司销售产品时，从合同负债转入后续的营业收入。
3 、备注披露，包括由上述合同负债转为营业收入的金额。